【裁判字號】    99,抗,123
【裁判日期】    990811
【裁判案由】    本票裁定
【裁判全文】
臺灣臺北地方法院民事裁定               99年度抗字第123號
抗  告  人  立港股份有限公司
法定代理人  乙○○
相  對  人  上海商業儲蓄銀行股份有限公司
法定代理人  甲○○
上列當事人間本票裁定事件，抗告人對於中華民國99年7月8日本
院99年度司票字第7103號裁定提起抗告，本院裁定如下：
    主  文
抗告駁回。
抗告程序費用新臺幣壹仟元由抗告人負擔。
    理  由
一、按執票人向本票發票人行使追索權時，得聲請法院裁定後強
    制執行，票據法第123 條定有明文；次按本票執票人依上開
    規定聲請法院裁定許可對發票人強制執行，係屬非訟事件，
    此項聲請之裁定，及抗告法院之裁定，僅依非訟事件程序，
    以審查強制執行許可與否，並無確定實體上法律關係存否之
    效力，如發票人就票據債務之存否有爭執，應由發票人提起
    確認之訴，以資解決（最高法院著有57年台抗第76號判例意
    旨參照）。
二、查，本件相對人主張其執有抗告人於民國98年9月9日簽發之
    本票1紙，付款地在臺北市，金額新臺幣（下同）3,000萬元
    ，利息未約定，免除做成拒絕證書，到期日99年6月8日，詎
    於到期後經提示僅支付其中部分外，其餘2,572萬3,363元未
    獲付款，為此提出本票1 紙，聲請本院裁定就上開金額及年
    息4.1％ 計算之利息，准許強制執行等情，業據相對人提出
    本票為證，本院依首開規定形式審酌相對人提出之本票後裁
    定予以准許，尚無不合。
三、抗告意旨略以：抗告人收受本院99年度司票字第7103號本票
    裁定後，無法確認債權金額，為此依法提起抗告，求為廢棄
    原裁定云云。
四、經查，法院就本票裁定事件僅就本票是否具備形式要件而為
    審查，本件原審法院依非訟事件程序審查，認系爭本票已符
    合票據法第123 條之規定，而為准予強制執行之裁定，經核
    並無違誤。抗告人前揭所辯無法確認債權金額云云，無論屬
    實與否，為實體法上之爭執，依前開說明，應由抗告人另行
    提起確認訴訟以資解決，並非本件非訟程序得以審究。從而
    ，抗告意旨指摘原裁定不當，求予廢棄，為無理由，應予駁
    回。
五、爰依非訟事件法第55條第1項及第2項、第21條第2 項、第24
    條第1 項、第46條，民事訴訟法第495條之1第1項、第449條
    第1項、第78條，裁定如主文。
中    華    民    國    99    年    8     月    11    日
                  民事第三庭  審判長法  官  丁蓓蓓
                                    法  官  黃明發
                                    法  官  周玉琦
以上正本係照原本作成。
本裁定除以適用法規顯有錯誤為理由外，不得再抗告。如提起再
抗告，應於收受後10日內委任律師為訴訟代理人向本院提出再抗
告狀。並繳納再抗告費新臺幣1,000元。
中    華    民    國    99    年    8     月    12    日
                                    書記官  劉英權

司法院資訊處製作；財團法人民間司法改革基金會備份。
